---
title: "Tugas Modul 7"
output:
  word_document: default
  pdf_document: default
date: "2022-11-03"
---

```{r setup, include=FALSE}
knitr::opts_chunk$set(echo = TRUE)
```

## Import Database

```{r No1}
library(dslabs)
library(tibble)
library(tidyverse)
data(murders)
```

## Soal Nomer 1
Gunakan as_tibble untuk mengkonversi tabel dataset “US murders” dalam bentuk tibble dan simpan dalam objek baru bernama ‘murders_tibble’.

```{r No2}
murders_tibble <- as_tibble(murders)
murders_tibble

```

## Soal Nomer 2
Gunakan fungsi group_by untuk mengkonversi dataset “US murders” menjadi sebuah tibble yang dikelompokkan berdasarkan ‘region’.
```{r No3}
murders_region <- as_tibble(murders %>% group_by(region))
murders_region

```

## Soal Nomer 3
Tulis script tidyverse yang menghasilkan output yang sama dengan perintah berikut:
```{r No4}
murders%>%.$population%>%log()%>%mean()%>%exp()
```

## Soal Nomer 4
Gunakan map_df untuk membuat data frame yang terdiri dari tiga kolom: ‘n’, ‘s_n’, dan ‘s_n_2’.Kolom pertama harus berisi angka 1 hingga 100. Kolom kedua dan ketiga masing-masing harus berisi penjumlahan 1 hingga n, dimana n menyatakan jumlah baris.

```{r No5}
compute_s_n <- function(n){
  x<-1:n
  tibble(n=n,
  s_n=sum(x),
  s_n_2=sum(x)^2)
}
n <- 1:100
hasil <- map_df(n, compute_s_n)

hasil
```